【裁判字號】    92,訴,327
【裁判日期】    920401
【裁判案由】    違反槍砲彈藥刀械管制條例
【裁判全文】
臺灣桃園地方法院刑事判決                          九十二年度訴字第三二七號
    公  訴  人  臺灣桃園地方法院檢察署檢察官
    被      告  甲○○
右列被告因違反槍砲彈藥刀械管制條例案件，經檢察官提起公訴（九十一年度偵字第
二二０五九號），本院判決如左：
    主  文
甲○○未經許可，持有其他可發射子彈具有殺傷力之金屬玩具手槍，處有期徒刑壹年
貳月，併科罰金新台幣柒萬元，罰金如易服勞役，以銀元參佰元（即新台幣玖佰元）
折算壹日。
扣案之仿ＢＥＲＥＴＴＡ廠半自動手槍製造之金屬玩具手槍壹把（槍枝管制編號：0
000000000號）、口徑九ＭＭ制式改造子彈壹顆、土造子彈壹顆均沒收。
    事  實
一、甲○○於民國九十一年十二月二日下午二、三時許，受友人「吳維新」（綽號「
    阿興」）之成年男子委託，至桃園交流道處，向「吳維新」之友人另一姓名年籍
    均不詳之成年男子收受其所交付具有殺傷力仿ＢＥＲＥＴＴＡ廠半自動手槍製造
    之金屬玩具手槍一把（槍枝管制編號：0000000000號）及具有殺傷力
    之口徑九ＭＭ（九Ｘ十九ＭＭ）之制式子彈二顆、土造子彈二顆，未經許可無故
    持有前開槍、彈後，再依「吳維新」之指示，於當日下午五時許，攜帶前開槍、
    彈至桃園縣平鎮市○○路○段二三四號「金碧輝煌」之警衛室前欲依約交付予「
    吳維新」時，為據報前往上址埋伏之警員查獲，當場扣得前開具有殺傷力之仿Ｂ
    ＥＲＥＴＴＡ廠半自動手槍製造之金屬玩具手槍一把、具有殺傷力之制式改造子
    彈二顆、土造子彈二顆。
二、案經桃園縣警察局大園分局報請台灣桃園地方法院檢察署檢察官偵查起訴。
        理  由
一、訊據被告甲○○固坦承於右揭時、地受「吳維新」之委託向其友人收取一包物品
    ，並依約欲交付予「吳維新」，惟矢口否認有何違反槍砲彈藥刀械管制條例之犯
    行，辯稱：那包物品是用一個手提袋裝著，裡面的東西外表還用報紙、塑膠袋包
    著，伊並沒有把袋子打開來看，所以伊並不知道該包物品內有槍、彈云云，然查
    ，右揭事實業據被告於警訊時坦承：「．．我與『阿興』是朋友關係，因為『阿
    興』他有事無法前往桃園交流道，所以才請我幫忙，我事前並不清楚是要去取槍
    ，但是當我拿到該手提袋時，因好奇我有將用報紙包裹好之東西拿出來看，才知
    道裡面裝的應該是一把手槍。．．（你拿到該手提袋後就已經知道裡面裝有手槍
    了，為何還要赴『阿興』的約？）因為東西是『阿興』要的，我幫朋友的忙不能
    中途爽約，所以還是要前往赴約。」（見偵查卷第六頁正面及背面）等語不諱，
    且被告於當日下午二、三時許即已收受該包物品，遲至當日下午五時才欲將該包
    物品交付予「吳維新」，其間被告確有充份之時間供其打開該包物品察看，是以
    被告之前開辯詞，僅係畏罪卸責之詞，諉無可採。此外，前開扣案之槍、彈經送
    鑑定結果得知，該把手槍係仿ＢＥＲＥＴＴＡ廠半自動手槍製造之金屬玩具手槍
    ，換裝土造金屬槍管改造而成之改造手槍，機械性能良好，可擊發適用子彈，認
    具殺傷力，送鑑改造子彈四顆，其中二顆係口徑九ＭＭ制式子彈，經檢視其彈頭
    均遭磨損，採樣一顆試射，可擊發，認具殺傷力；另二顆子彈係由土造金屬彈殼
    加裝土造金屬彈頭組合而成之土造子彈，採樣一顆試射，可擊發，認具殺傷力，
    此有內政部警政署刑事警察局於九十二年一月二十三日出具之槍彈鑑定書一份附
    卷可稽，復有前開槍、彈扣案可資佐証，故本件事証明確，被告犯行洵堪認定。
二、核被告之所為，係違反槍砲彈藥刀械管制條例第十一條第四項之未經許可持有可
    發射子彈具有殺傷力之槍枝罪，及同條例第十二條第四項之未經許可無故持有子
    彈罪。被告同時同地持有上開槍彈，係一持有行為同時觸犯前揭二罪名，為想像
    競合犯，應依刑法第五十五條之規定從一重之未經許可無故持有槍枝罪處斷。爰
    審酌被告之素行、犯罪之動機、目的、手段，其受人之託而持有槍彈，對於人身
    安全、社會治安可能造成之危害甚鉅，惟念及在此受託持有之期間內，其未曾持
    該批槍彈造成實害，又犯罪後態度尚佳等一切情狀，量處如主文所示之刑，並就
    併科罰金之部分，諭知易服勞役之折算標準，以資懲儆。
三、扣案之具有殺傷力之仿ＢＥＲＥＴＴＡ廠半自動手槍製造之金屬玩具手槍一把（
    槍枝管制編號：0000000000號）、口徑九ＭＭ之制式改造子彈一顆、
    土造子彈一顆，均係屬違禁物，爰均依刑法第三十八條第一項第一款之規定宣告
    沒收。至於制式改造子彈一顆、土造子彈一顆，均已因試射擊發而滅罄，故無庸
    為沒收之諭知，併此敘明。
四、按保安處分適用裁判時之法律，刑法第二條第二項定有明文。槍砲彈藥刀械管制
    條例業經立法院三讀修正，修正後已刪除該條例第十九條條文，並已於九十年十
    一月十四日公布，同年月十六日生效。被告之行為，自已不得再依修正前之該條
    例第十九條強制工作保安處分之規定，諭知保安處分，且查被告並無刑法第九十
    條第一項之有犯罪習慣或以犯罪為常業或因遊蕩或懶惰成習而犯罪之情形，自不
    得宣告強制工作之保安處分，附此敘明。
據上論斷，依刑事訴訟法第二百九十九條第一項前段、槍砲彈藥刀械管制條例第十一
條第四項、第十二條第四項，刑法第十一條前段、第五十五條、第四十二條第二項前
段、第三十八條第一項第一款，罰金罰鍰提高標準條例第二條，現行法規所定貨幣單
位折算新台幣條例第二條，判決如主文。
本案經檢察官林秀敏到庭執行職務。
中      華      民      國    九十二    年      四      月      一      日
                              臺灣桃園地方法院刑事第二庭
                                  法  官    林  恆  吉
右正本證明與原本無異。
如不服本判決，應於判決送達後十日內向本院提出上訴狀( 應附繕本 )，上訴於臺灣
高等法院。
                                  書記官    邱  仲  騏
中      華      民      國    九十二    年      四      月      一      日
附錄論罪科刑法條
槍砲彈藥刀械管制條例第十一條第四項、第十二條第四項
槍砲彈藥刀械管制條例第十一條第四項：
未經許可，持有、寄藏或意圖販賣而陳列第一項所列槍砲者，處一年以上七年以下有
期徒刑，併科新臺幣七百萬元以下罰金。
槍砲彈藥刀械管制條例第十二條第四項：
未經許可，持有、寄藏或意圖販賣而陳列子彈者，處五年以下有期徒刑，併科新台幣
三百萬元以下罰金。


司法院資訊處製作；財團法人民間司法改革基金會備份。
